【裁判字號】    99,抗,1050
【裁判日期】    990913
【裁判案由】    聲請法官迴避
【裁判全文】
臺灣高等法院刑事裁定                  99年度抗字第1050號
抗  告  人
即  聲請人  甲○○
      （原名林德成）
上列抗告人因聲請法官迴避案件，不服臺灣臺北地方法院中華民
國99年8 月17日所為裁定（99年度聲字第1940號），提起抗告，
本院裁定如下：
    主  文
抗告駁回。
    理  由
一、抗告意旨略以：抗告人即聲請人甲○○所陳均係具體事實，
    法官林芳華之言行，以具備一般人之合理觀點，足認其執行
    職務已有偏頗，非抗告人主觀判斷云云。
二、按當事人聲請法官迴避，以有刑事訴訟法第18條第1款、第2
    款所列情形之一者為限，亦即須法官有刑事訴訟法第17條各
    款所列應自行迴避，不得執行職務之情形而不自行迴避；或
    除該等情形以外，足認其執行職務有偏頗之虞者，當事人始
    得聲請法官迴避。若僅以空言攻訐，私意揣測，或對法官之
    指揮訴訟或訊問方式不滿，均不得據為聲請之理由。又所謂
    足認其執行職務有偏頗之虞者，係指法官與訴訟關係人具有
    故舊、恩怨等關係，其審判恐有不公平者而言；或指以一般
    通常之人所具有之合理觀點，對於該承辦法官是否為公平之
    裁判，均足產生懷疑。且此種懷疑之發生，存有其客觀之原
    因，而非僅出諸當事人自己主觀之判斷者，始足當之。至於
    訴訟上之指揮，乃專屬於法院之職權，當事人之主張、聲請
    ，在無礙於事實之確認以及法的解釋適用之範圍下，法院固
    得斟酌其請求以為訴訟之進行，但仍不得以此對當事人之有
    利與否，作為其將有不公平裁判之依據，更不得以此訴訟之
    進行與否，乃謂有偏頗之虞，而聲請法官迴避，最高法院18
    年抗字第149號、19年抗字第285號、79年台抗字第318 號等
    判例意旨可資參照。
三、經查：抗告人聲請法官林芳華迴避之事由，其略以：法官林
    芳華於98年11月30日準備程序時訊問抗告人是否認罪、99年
    3 月15日訊問抗告人是不是你所簽，真的不是你簽？98年11
    月30日檢察官未以口語陳述起訴要旨，法官說檢察官起訴被
    告證據力不足，又於99年3 月22日同意檢察官傳喚證人，卻
    未依刑事訴訟法第275 條命檢察官於審判期日提出證據，偏
    頗主動幫助檢察官蒐集證據？抗告人自訴案件，尚在最高法
    院審理中，並未確定，法官卻認為張竹煌是無罪？法官怎麼
    會告訴張竹煌，檢察官是代表你呢？等語，經核均係法官執
    行職務指揮訴訟程序之必要措置，或屬法官進行事實爭點整
    理之必要過程，均專屬法院之職權，且並無違法調查證據、
    或逾越法官職權裁量之範圍，尚不得以此作為法官有何偏頗
    之虞之依據。此外，抗告人復未提出其他證據足認法官林芳
    華與訴訟關係人具有故舊恩怨等關係，致審判恐有不公平之
    客觀事實，益難認法官於執行職務確有偏頗之虞。原審據以
    駁回抗告人之聲請，經核尚無不合。抗告人抗告意旨徒憑己
    意再行爭執，為無理由，應予駁回。
四、據上論結，應依刑事訴訟法第412 條，裁定如主文。
中    華    民    國    99    年    9     月    13    日
            刑事第二十二庭審判長法  官  郭雅美
                                法  官  李麗珠
                                法  官  洪于智
以上正本證明與原本無異。
不得再抗告。
                                書記官  強梅芳
中    華    民    國    99    年    9     月    14    日

司法院資訊處製作；財團法人民間司法改革基金會備份。
